【裁判字號】    96,審訴,1080
【裁判日期】    970131
【裁判案由】    毒品危害防制條例
【裁判全文】
臺灣桃園地方法院宣示判決筆錄        96年度審訴字第1080號
公  訴  人  臺灣桃園地方法院檢察署檢察官
被      告  乙○○
指定辯護人  本院公設辯護人甲○○
上列被告因違反毒品危害防制條例案件，於中華民國97年1 月31
日下午4 時許，在本院第14法庭宣示判決，出席職員如下：
          法  官  江振義
          書記官  鄭嘉惠
法官起立朗讀判決主文、犯罪事實要旨、處罰條文，及告以上訴
限制、期間並提出上訴狀之法院，且諭知記載其內容：
一、主  文：
    乙○○犯如附表所示之罪，均累犯，各處如附表所示之主刑
    及從刑；應執行有期徒刑貳年，扣案如附表所示之第一級毒
    品海洛因壹包（驗餘淨重零點壹公克）、第二級毒品甲基
    安非他命壹包（驗餘淨重零點零肆公克）均沒收銷燬之，
    瓢型毒品分裝杓壹支沒收。
二、犯罪事實要旨：
    乙○○前於民國87年間因施用毒品案件，經送觀察、勒戒後
    ，認無繼續施用毒品傾向，於87年12月22日執行完畢釋放出
    所，並經臺灣高等法院以87年度上易字第4363號判決免刑確
    定；又於88年間因施用毒品案件，經本院以88年度毒聲字第
    2184號裁定送觀察、勒戒後，認有繼續施用毒品傾向，嗣經
    本院以88年度毒聲字第4968號裁定送強制戒治，於90年4 月
    19日期滿執畢；另於94年間因施用毒品案件，經本以94年度
    壢簡字第1347號判處有期徒刑6 月確定，甫於95年12月23日
    執行完畢（於本案構成累犯）。詎仍不知悔改，復分別基於
    施用第一、二級毒品之犯意，而有如附表所示之施用毒品犯
    行，嗣為警於如附表所示之時間、地點查獲，並扣得如附表
    所示之物。
三、處罰條文：
    毒品危害防制條例第10條第1 項、第2 項、第18條第1 項前
    段，刑法第11條、第47條第1 項、第38條第1 項第2 款、第
    51條第5 款。
四、協商判決除有刑事訴訟法第455 條之4 第1 項第1 款於本訊
    問程序終結前，被告撤銷協商合意或檢察官撤回協商聲請者
    ；第2 款被告協商之意思非出於自由意志者；第4 款被告所
    犯之罪非第455 條之2 第1 項所定得以協商判決者；第6 款
    被告有其他較重之裁判上一罪之犯罪事實者；第7 款法院認
    應諭知免刑或免訴、不受理者情形之一，及違反同條第2 項
    「法院應於協商合意範圍內為判決；法院為協商判決所科之
    刑，以宣告緩刑或2 年以下有期徒刑、拘役或罰金為限」之
    規定者外，不得上訴。
五、如有前述例外得上訴之情形，又不服本件判決，得自收受判
    決送達後10日內，向本院提出上訴書狀，上訴於第二審法院
    。
中    華    民    國    97    年     1    月    31    日
                        刑事庭    法  官  江振義
                                  書記官  鄭嘉惠
以上正本證明與原本無異
如不服本裁定，應於送達後5 日內，向本院提出抗告狀
                                  書記官  鄭嘉惠
中    華    民    國    97    年     1    月    31    日
附錄論罪科刑依據之法條：
毒品危害防制條例第10條
施用第一級毒品者，處六月以上五年以下有期徒刑。
施用第二級毒品者，處三年以下有期徒刑。
附表
┌─┬───────┬───────┬────┬──────┐
│編│犯罪時間、地點│查獲時間、地點│扣案物品│罪名及宣告刑│
│號│              │              │        │            │
├─┼───────┼───────┼────┼──────┤
│一│於96年5 月13日│於96年5 月14日│無      │施用第二級毒│
│  │晚間7 時許，在│晚間9 時25分許│        │品，累犯，處│
│  │桃園縣中壢市龍│，在桃園縣中壢│        │有期徒刑月│
│  │岡路三段154 巷│永華街17巷巷口│        │            │
│  │43弄17號住處  │處            │        │            │
├─┼───────┼───────┼────┼──────┤
│二│於96年5 月15日│於96年5 月14日│無      │施用第一級毒│
│  │為警採尿時起回│晚間9 時25分許│        │品，累犯，處│
│  │溯26小時內之某│，在桃園縣中壢│        │有期徒刑柒月│
│  │時，在某不詳處│永華街17巷巷口│        │            │
│  │所            │處            │        │            │
├─┼───────┼───────┼────┼──────┤
│三│於96年7 月22日│於96年7 月22日│第二級毒│施用第二級毒│
│  │下午4 時30分許│晚間6 時10分許│品甲基安│品，累犯，處│
│  │，在桃園縣桃園│，在桃園縣中壢│非他命1 │有期徒刑月│
│  │市○○街145 巷│市○○路607 號│包（淨重│，扣案之第二│
│  │70 之1號2 樓居│前            │0.05公克│級毒品甲基安│
│  │處            │              │，驗餘淨│非他命壹包（│
│  │              │              │重0.034 │驗餘淨重零點│
│  │              │              │公克）  │零肆公克）│
│  │              │              │        │沒收銷燬之  │
├─┼───────┼───────┼────┼──────┤
│四│於96年7 月23日│於96年7 月22日│無      │施用第一級毒│
│  │為警採尿時起回│晚間6 時10分許│        │品，累犯，處│
│  │溯26小時內之某│，在桃園縣中壢│        │有期徒刑柒月│
│  │時，在不詳處所│市○○路607 號│        │            │
│  │              │前            │        │            │
├─┼───────┼───────┼────┼──────┤
│五│於96年9 月19日│於96年9 月20日│第一級毒│施用第一級毒│
│  │凌晨2 時許，在│下午3 時30分許│品海洛因│品，累犯，處│
│  │桃園縣新屋交流│，在桃園縣八德│1 包（毛│有期徒刑柒月│
│  │道附近某友人住│市○○街36巷10│重0.15公│，扣案之第一│
│  │處            │弄25號前      │克，驗餘│級毒品海洛因│
│  │              │              │毛重0.13│壹包（驗餘淨│
│  │              │              │公克）  │重零點壹公│
│  │              │              │        │克）沒收銷燬│
│  │              │              │        │之          │
├─┼───────┼───────┼────┼──────┤
│六│於96年9 月19日│於96年9 月20日│無      │施用第二級毒│
│  │凌晨2 時許，在│下午3 時30分許│        │品，累犯，處│
│  │桃園縣新屋交流│，在桃園縣八德│        │有期徒刑月│
│  │道附近某友人住│市○○街36巷10│        │            │
│  │處            │弄25號前      │        │            │
├─┼───────┼───────┼────┼──────┤
│七│於96年10月15日│於96年10月17日│瓢型毒品│施用第一級毒│
│  │某時許，在桃園│下午1 時許，在│分裝杓1 │品，累犯，處│
│  │縣中壢市○○路│桃園縣中壢市延│支      │有期徒刑柒月│
│  │三段154 巷43弄│平路606 巷中壢│        │，扣案之瓢型│
│  │17號住處      │國小後門前    │        │毒品分裝杓壹│
│  │              │              │        │支沒收      │
├─┼───────┼───────┼────┼──────┤
│八│於96年10月17日│於96年10月17日│無      │施用第二級毒│
│  │下午1 時50分為│下午1 時許，在│        │品，累犯，處│
│  │警採尿時起回溯│桃園縣中壢市延│        │有期徒刑月│
│  │96小時內之某時│平路606 巷中壢│        │            │
│  │，在不詳處所  │國小後門前    │        │            │
└─┴───────┴───────┴────┴──────┘


司法院資訊處製作；財團法人民間司法改革基金會備份。
